# 股权转让审计要审计几期的

提问人：tpatw 时间：2010-09-13 10:33:48
股权转让审计要审计几期的，是 3 年？有相关的文件规定吗？ 谢谢

回答人：chenyiwei
回复 楼主 tpatw 的帖子你的问题很不清晰。需要考虑被转让股权所在的标的企业、原股东或受让方有无特殊要求，例如其中一方或多方为国有企业、上市公司或金融企业等，根据相应的监管要求（包括股票上市规则）确定审计范围。如果都不属于这三种情况的，则可以与委托人协商确定审计范围。

回答人：chenyiwei
回复 藤椅 tpatw 的帖子因为标的企业是国有控股企业，且涉及非国有股权变更为国有股权问题，所以应当按照当地国资委的规定为准。此方面没有全国统一的规定。